臺灣高等法院刑事裁定
111年度聲字第550號
聲  請  人  臺灣高等檢察署檢察官
受  刑  人  陳彥宏

                    住宜蘭縣○○鄉○○村○○路○段000巷    00弄0號

上列聲請人因受刑人數罪併罰有二裁判以上，聲請定其應執行之
刑（聲請案號：臺灣高等檢察署111年度執聲字第115號），本院
裁定如下：
    主  文
陳彥宏犯如附表所示各罪所處之刑，應執行有期徒刑捌月。
    理  由
一、聲請意旨略以：受刑人陳彥宏因背信等數罪，先後經判決確
    定如附表，經其請求檢察官聲請定執行刑，爰依刑事訴訟法
    第477條第1項、刑法第50條第1項第1款、第2項及第51條第5
    款及第53條（聲請意旨漏未記載，應予補充）規定聲請裁定
    等語。
二、按裁判確定前犯數罪者，併合處罰之，但得易科罰金之罪與
    不得易科罰金之罪，不在此限；前項但書情形，受刑人請求
    檢察官聲請定應執行刑者，依第51條規定定之；數罪併罰，
    有二裁判以上，依第51條之規定，定其應執行之刑；數罪併
    罰，分別宣告其罪之刑，宣告多數有期徒刑者，於各刑中之
    最長期以上，各刑合併之刑期以下，定其刑期，但不得逾30
    年，刑法第50條第1項第1款、第2項、第53條及第51條第5款
    定有明文。準此，如受刑人所犯之數罪中有原得易科罰金之
    罪者，因與他罪合併定執行刑，於裁判前所犯數罪兼有得易
    科罰金之罪與不得易科罰金之罪混合之情形時，應繫乎受刑
    人之請求與否，而非不問被告之利益與意願，一律併合處罰
    之。次按數罪併罰中之一罪，依刑法規定得易科罰金，若因
    與不得易科之他罪併合處罰結果而不得易科罰金時，原可易
    科部分所處之刑，自亦無庸為易科折算標準之記載（司法院
    釋字第144號、第679號解釋意旨參照）。末按定應執行之刑
    ，應由犯罪事實最後判決之法院對應之檢察署檢察官聲請該
    法院依上開規定裁定之，不能因犯罪之一部分所科之刑業經
    執行完畢，而認檢察官之聲請為不合法，予以駁回。至已執
    行部分，自不能重複執行，應由檢察官於指揮執行時扣除之
    ，此與定應執行刑之裁定無涉（最高法院106年度台抗字第5
    40號裁定意旨參照）。
三、經查：
　㈠本件受刑人因犯如附表編號1、2所示之罪，先後經臺灣臺北
    地方法院及本院判處如附表所示之刑並業已確定在案；且附
    表編號2所示之罪，其犯罪時間係於附表編號1所示之罪判決
    確定日前所犯，而本院確為本件之最後事實審法院等情，有
    各該刑事判決書、本院被告前案紀錄表等附卷可憑。其中受
    刑人所犯如附表編號1所示之罪所處之刑雖得易科罰金，附
    表編號2所示之罪所處之刑則不得易科罰金，而符合刑法第5
    0條第1項但書規定，原不得合併定應執行刑。然受刑人業已
    請求檢察官就附表各編號所示之罪合併聲請定應執行刑，此
    有受刑人民國111年1月12日簽名捺印之「臺灣臺北地方檢察
    署依102年1月23日修正之刑法第50條調查受刑人是否聲請定
    應執行刑調查表」影本1紙在卷可稽（見本院卷第11頁），
    合於刑法第50條第2項之規定，茲檢察官就附表編號1、2所
    示之罪聲請合併定應執行刑，本院審核認其聲請為正當。
　㈡又受刑人所犯如附表編號1所示之罪雖係經法院判處6月以下
    之有期徒刑，而合於刑法第41條第1項前段得易科罰金之規
    定，惟因本案合併定應執行刑之附表編號2所示之罪係屬不
    得易科罰金者，則上開各罪合併定應執行刑之結果，自亦不
    得易科罰金，而無須再諭知易科罰金之折算標準。至附表編
    號1所示之罪業於103年7月29日易科罰金執行完畢，惟依前
    揭說明，該已執行部分乃檢察官將來指揮執行時應予扣除之
    問題，不影響本件定應執行刑之聲請，併此敘明。參照前揭
    規定及說明，並參酌上開各罪宣告刑之總和上限、各刑中之
    最長期，且審酌受刑人犯罪之情節、侵害法益、行為次數等
    情狀，就其所犯之罪整體評價其應受非難及矯治之程度，並
    兼衡刑罰經濟與公平、比例等原則，復參以受刑人之意見（
    卷附本院定應執行刑陳述意見調查表參照；見本院卷第135
    頁），定其應執行之刑如主文所示。
四、據上論斷，應依刑事訴訟法第477條第1項，刑法第53條、第
    51條第5款、第50條第1項第1款、第2項，裁定如主文。
中　　華　　民　　國　　111 　年　　2 　　月　　10　　日
                  刑事第十六庭  審判長法　官  劉嶽承
                                      法　官  王耀興
                                      法　官  古瑞君
以上正本證明與原本無異。
不得抗告。
                                      書記官  林君縈
中　　華　　民　　國　　111 　年　　2 　　月　　10　　日
附表：受刑人陳彥宏定應執行刑案件一覽表
（以下臺灣臺北地方檢察署簡稱「臺北地檢」、臺灣臺北地方法
院簡稱「臺北地院」）
編號  1  2 罪名  妨害自由  背信 宣告刑  有期徒刑3月  有期徒刑7月 犯罪日期  101年3月6日  101年3月13日 偵查(自訴)機關 年度案號  臺北地檢102年度調偵字第799號  臺北地檢104年度調偵續字第49、50、51號；追加起訴案號：同署106年度偵字第2586號；移送併辦案號：同署108年度偵字第15540號 最後 事實審 法院 臺北地院  臺灣高等法院  案號 102年度易字第1229號  108年度上易字第349號  判決日期 103/05/07  110/05/06 確定 判決 法院 臺北地院  臺灣高等法院  案號 102年度易字第1229號  108年度上易字第349號  判決確定日期 103/06/12  110/05/06 是否為得易科罰金之案件  是  否 備註  臺北地檢103年度執字第5624號 (已執畢)  臺北地檢110年度執字第3441號